【裁判字號】    95,毒抗,463
【裁判日期】    951016
【裁判案由】    毒品危害防制條例
【裁判全文】
臺灣高等法院刑事裁定                 95年度毒抗字第463號
    抗  告  人
    即  被  告  甲○○
上列抗告人因違反毒品危害防制條例案件，不服臺灣基隆地方法
院中華民國95年8月31日裁定（95年度毒聲字第246號），提起抗
告，本院裁定如下：
    主  文
抗告駁回。
    理  由
一、原裁定略以：抗告人即被告甲○○於民國 (下同)95 年8 月
    14日16時許在基隆市○○區○○路249巷31號之2以注射方式
    施用第一級毒品海洛因後，為警於上開時、地查獲，業據被
    告於警詢及偵查中坦承不諱 (偵卷第12、52 頁)，並有扣案
    已使用之注射針筒一支、基隆市警察局扣押物品目錄表、毒
    品採證照片、毒品嫌疑犯尿液檢體對照表、基隆市警察局毒
    品初步檢驗報告單：呈海洛因陽性反應等附卷可稽（偵卷第
    29至35 頁)，認檢察官之聲請為有理由，而依毒品危害防制
    條例第20條第1 項及觀察勒戒處分執行條例第3條第1項之規
    定，裁定被告應送勒戒處所觀察、勒戒，其期間不得逾貳月
    。
二、抗告意旨略以：抗告人13年未曾觸法，案發時，時因家中無
    錢看病，才打電話給久未見面的友人 (張依孝) 借錢，經他
    答應才與太太、女兒一同到他住處，當時他見我拄柺杖、神
    情痛苦，便叫我去他屋內拿注射針筒和藥物，給我止痛。為
    警查獲時，抗告人亦為此慚愧萬分。因抗告人95年8 月31日
    全家發生車禍，因此右肩及右手擦傷，右髖挫傷，太太骨盆
    骨折牙齒鬆脫，無法正常行走 (有診斷書證明) ，抗告人也
    無法正常行走，這期間肇事者不聞不問，家中生活陷入苦境
    ，雖我太太已出院，但須兩、三個月時間追蹤治療與復健。
    抗告人女兒年幼，太太受傷，又暫時無法工作，家人需要我
    照顧，懇請體諒抗告人全家目前處境。此期間抗告人願接受
    轄區主管或觀護所長官，隨時傳喚調查與驗尿，證實抗告人
    改過自新，爰依法提起抗告云云。
三、經查：被告確有於上揭時地施用第一級毒品海洛因之犯行，
    已據其自白不諱，並有上開相關證物及尿液檢驗報告附卷可
    稽，事證明確，則原審依毒品危害防制條例第20條第1 項及
    觀察勒戒處分執行條例第3條第1項之規定，裁定被告應送勒
    戒處所觀察、勒戒，其期間不得逾貳月，經核並無不合。被
    告以其夫妻二人發生車禍，家庭生活陷入苦境，事後已改過
    自新為由提起抗告，核與施用毒品犯行無關，抗告無理由，
    應予駁回。
據上論斷，應依刑事訴訟法第412條，裁定如主文。
中    華    民    國    95    年    10    月    16    日
                  刑事第十庭 審判長法  官  劉景星
                                   法  官  陳志洋
                                   法  官  李春地
以上正本證明與原本無異。
不得抗告。
                                   書記官  蘇秋
中    華    民    國    95    年    10    月    16    日


司法院資訊處製作；財團法人民間司法改革基金會備份。
